# 企业合并的相关问题

提问人：语晴 2008 时间：2015-06-10 18:49:03
A公司为国有企业，B公司为私营企业，A和B两家公司共同出资成立公司C，A、B各持股50%，董事会成员共 5 人，A公司委派 2 人，B公司委派 3 人，公司章程中规定“董事会决议的表决，实行一人一票，董事会会议做出所有决议，必须经半数以上董事表决通过；董事会议事项中凡属重大事项，如一方股东委派的董事全部反对，由董事会提交股东会决定”。A公司因是国有企业，成立合资企业需向政府请示，在请示文件中的内容为“A公司持股50%，B公司持股50%，由A公司作为名义大股东合并财务报表”，该请示已经当地政府批准，请问：A、B两个公司应作为合营安排-共同经营准则要求处理进行权益法核算？还是A公司合并财务报表？或是B公司合并财务报表？

回答人：chenyiwei
从你说的情况看，该“董事会议事项中凡属重大事项，如一方股东委派的董事全部反对，由董事会提交股东会决定”的安排表明C属于A、B两方的合营企业的可能性较大。另外A在董事会中占少数，因此A控制C的可能性并不大。 另外，A在上报政府的请示中表述“由A公司作为名义大股东合并财务报表”，可能涉嫌提供虚假信息骗取政府批准。